臺灣板橋地方法院民事判決　　　　　　　 93年度重智字第9號
原　　　告　甲○○
被　　　告　丙○○
　　　　　　乙○○
前列二人共同
訴訟代理人　吳文升律師
上列當事人間請求損害賠償事件，本院於94年6 月7 日言詞辯論
終結，判決如下：
    主  文
被告應連帶給付原告新台幣伍萬元，及自如附表所示之利息起算
日起至清償日止，按年息百分之五計算之利息。
原告其餘之訴駁回。
訴訟費用由被告連帶負擔千分之五，餘由原告負擔。
本判決第一項於原告以新台幣壹萬陸仟元供擔保後得假執行，但
被告為原告預供擔保新台幣伍萬元，得免為假執行。
原告其餘假執行之聲請駁回。
    事實及理由
壹、程序上理由刑事法院得依刑事訴訟法第504 條第1 項規定，
    將附帶民事訴訟以裁定移送於該院民事庭者，以刑事部分宣
    告被告有罪之判決者為限，至刑事訴訟諭知無罪之判決，刑
    事法院本應依同法第503 條第1 項前段，以判決駁回原告之
    訴，有最高法院91年度台上字第2161號判決意旨可參，經查
    原告於刑事法院刑事第一審繫屬本院時，提出本件附帶民事
    訴訟請求，而刑事法院第一審係諭知被告二人有罪之判決，
    則應依刑事訴訟法第504 條第1 項前段規定裁定移送民事庭
    ，其訴應為有據。
貳、實體上理由
一、原告起訴主張：
（一）「著作人除本法另有規定外，專有重製其著作之權利。」
      、「因故意或過失不法侵害他人之著作財產權或製版權者
      ，負損害賠償責任。數人共同不法侵害者，連帶負賠償責
      任。」著作權法第22條第1 項、第88條第1 項分別定有明
      文。
（二）查被告等侵害原告享有著作權之「黃山雀與梅花」、「黃
      山雀與櫻花」、「牛背鷺」及「藍尾鴝」等攝影著作（以
      下簡稱系爭攝影著作），業據原告依法訴請偵辦，並於民
      國（下同）93年4 月29日以93年度偵字第4689、7625號偵
      查終結提起公訴，並經台灣高等法院以94年度上訴字第
      518 號判決乙○○、丙○○共同意圖營利，而以重製之方
      法侵害他人之著作財產權，各處拘役伍拾日，如易科罰金
      ，均以佰元折算壹日。茲簡述侵害情節如下：
１、被告丙○○、乙○○等均明知系爭攝影著作，係原告享有著
    作財產權之著作物，竟未經著作權人同意，將系爭攝影著作
    重製成品為「SA-2四季鳥語」三角桌曆中1 月、10月、11月
    、12月，共樣品十多件，及印製在金利揚行發行之2004年產
    品目錄內第3 頁內，郵寄至不特定客戶以供訂製，而侵害原
    告著作權（侵害著作財產權之重製權）。
２、同時，亦未載明系爭攝影著作之著作權人為原告甲○○（侵
    害著作人格權之姓名表示權）。
（三）被告等前揭侵權行為，已致使原告受有損害，謹簡述賠償
      請求如下：
１、侵害著作財產權部分：
  (1)被告侵害行為共有9 圖次，應認「9 次侵害著作權」，明細
    如下：「黃山雀與梅花」共2 圖次。「黃山雀與櫻花」
    共3圖次。「牛背鷺」共2 圖次。「藍尾鴝」共2 圖次
   。
  (2)被告每次侵權行為，應賠償原告新臺幣（下同）1,000,000
    元。，綜上所陳，被告等就此部分應連帶賠償原告
    9,000,000 元。
２、侵害著作人格權部分：
  (1)被告侵害行為共有9次，應認「9次侵權」已如前述。
  (2)被告每次侵權行為，應賠償原告100,000元。
  (3)綜上所陳，被告等就此部分應連帶賠償原告900,000元。
３、以上合計9,900,000元。
（四）復按「被害人得請求由侵害人負擔費用，將判決書內容全
      部或一部登載新聞紙、雜誌」著作權法第89條亦有明文。
      爰一併依法訴請被告等應負擔費用以16號字型將本件民事
      判決主文、事實各登載在中國時報、聯合報第1 版下半頁
      1 天。
（五）聲明：
１、被告等應連帶給付原告新臺幣9,900,000 元及自起訴狀繕本
    送達翌日起至清償日止按年息百分之五計算之利息。
２、被告等應負擔費用以16號字型將本件民事判決主文、事實各
    登載在中國時報、聯合報第1 版下半頁1 天。
３、第1項聲明，原告願供擔保請准於宣告假執行。
二、被告抗辯：
（一）被告二人不具侵害原告攝影著作權利之故意或過失：
１、原告甲○○於刑事庭證稱：民國（下同）87年授權系爭照片
    予被告乙○○時，未見過丙○○，亦不認識丙○○，也沒有
    接洽過（參本院刑事庭卷第98頁，93年11月25日刑事庭筆錄
    ）。
２、被告乙○○於刑事庭稱：87年間經授權取得系爭照片，因不
    懂電腦，所以取得照片後即交由美工人員處理，歷年來取得
    新著作權時會把舊的銷毀，可能因公司美工人員流動率頻繁
    ，加上公司經營不善，美工人員把系爭照片存入公司某部電
    腦中漏未刪除。被告丙○○則係87年至89年間受僱於駿懋公
    司，當時丙○○任寄件工作、工務生產部門，非專職授權或
    美工部門，89年間駿懋公司結束營業，被告乙○○任由員工
    取走公司設備以抵資遣費，被告丙○○當時可能取走存有系
    爭照片之電腦，嗣駿懋公司結束營業，被告乙○○未再從事
    印刷業，至92年間被告乙○○始受僱於金利揚行，重新利用
    先前之人脈關係做業績（參本院刑事庭卷第110 頁，93年11
    月25日刑事庭筆錄。
３、參前揭原告及被告乙○○之陳述意旨：可知被告乙○○於87
    年間取得系爭攝影著作時，被告丙○○未事先參與照片授權
    事宜，事後於87年至89年間被告丙○○又未涉及駿懋公司美
    工、協議授權事務，且被告丙○○自始否認故意或過失侵害
    原告之攝影著作權，為此，得證明被告丙○○並無故意或過
    失侵害原告攝影著作乙事。另被告丙○○根本不知89年自駿
    懋公司取回之電腦中，存有系爭照片且不可任意使用，所以
    92年9 月間，當員工林詩敏自電腦檔案及光碟片數千張照片
    中選取之照片，根本無法認識到有些照片係未經授權悉不可
    任意使用。因為，被告丙○○從未涉及授權系爭照片情事，
    所以無從認識有部分照片未經授權，被告乙○○則於歷經多
    年後，早已不復記憶電腦內參雜四張本案照片，事後審核時
    ，亦無認識到誤用原告之照片。
４、被告乙○○非專業攝影人士：
    被告乙○○92年始受僱於金利揚行，又金利揚行出版之四季
    鳥語三角桌曆，各月份（共12月份）頁面印製之鳥語照片，
    均係利用鳥類在大自然環境中自然呈現之姿態、神情，由攝
    影者運用採光、取景、攝影專業技巧所拍攝而成之照片，對
    於非專研鳥類或攝影之人如被告乙○○等一般人，在不同地
    點、時間（尤其歷經公司經營不善、倒閉等事五年有餘之後
    ）觀看該鳥類照片時，未必能明確辨認前後各照片之相異及
    雷同，甚而認識三角桌曆內有部分照片，曾經是原告授權取
    得而存於駿懋公司電腦內之鳥類照片，是被告乙○○稱當林
    詩敏提樣本予其觀看時，沒有想到會使用87年照片等語，應
    為合理真正。尚難僅因乙○○87年為駿懋公司負責人，且為
    取得系爭照片授權之人，92年後為金利揚行員工，即認定乙○○必有認識被告丙○○自駿懋公司取回之電腦中存有系爭
    照片且不可任意使用，甚而期待乙○○於92年9 月間就林詩
    敏選取之諸多照片中，有超越一般人之記憶，能即刻辨識有
    部分照片係87年間授權取得之系爭照片？
５、「金利揚行歷年來，經授權取得照片及買受合法光碟之數量
    眾多」，「單就『花鳥』為主題之照片數目，即高達百餘張
    」：
  (1)就客觀角度觀之：因照片數量眾多，何能期待非專研鳥類或
    攝影之人如被告二人能於眾多照片中，能區分或辨識有未經
    授權之系爭照片，尤其是事先完全未曾接觸之被告丙○○，
    事後何來過失，遑論故意。
  (2)就主觀角度觀之：因被告二人歷年來，皆付費授權取得眾多
    數量之照片，所以，被告二人不會想到電腦中所存置之諸多
    合法取得照片中，會有4 張87年間取得之系爭照片。
６、「被告每年都會主動寄金利揚行之產品郵購目錄予原告」、
    「原告甲○○於刑事偵查及審理之證述意旨，伊於收到金利
    揚行之產品目錄，才知道其攝影著作權受侵害」：（參本院
    刑事庭卷第96頁，93年11月25日於本院刑事庭供稱）：原告
    甲○○會發現金利揚行有使用其攝影著作，係因被告主動郵
    寄產品目錄予原告，據此，依經驗及論理法則論之，若被告
    二人「明知」使用原告之系爭照片有侵害原告攝影著作權之
    「故意」者，則被告二人豈會自揭犯行，每年主動郵寄產品
    目錄予原告，由此被告主動郵寄郵購目錄予原告乙情，益證
    被告二人不具侵害之故意或過失。
７、「原告甲○○10月17日第2 次買受之三角桌曆，為有燙印買
    受公司基本資料，其內頁已無使用原告攝影著作」、金利揚
    行開立之統一發票影本乙紙及燙印「現代機電顧問有限公司
    」基本資料之西元2004年「四季鳥語」三角桌曆1 本等證物
    、「安多利合版事業聯盟應收對帳單、雅俗公司估價單」（
    參本院刑事庭卷第83、84頁）、「證人林詩敏、雅俗公司員
    工盧春芳於刑事庭審理時證詞」：（參本院刑事庭筆錄）：
（二）原告之著作人格權並未受侵害，其為請求將本件民事判決
      書內容全部刊登於新聞紙及請求賠償之聲明，應無理由：
１、參照最高法院92年度台上字第5 號判決意旨：所謂侵害著作
    人格權，係指：(1)未經著作人同意，擅自公開發表著作人尚
    未公開發表之著作；(2)未經著作人同意，擅自於著作人之著
    作原件或其重製物或於著作公開發表時，更改著作人之本名
    、筆名或擅自具名；(3)未經著作人同意，擅自更改著作之內
    容、形式及名目等情形，致損害著作人之名譽者而言。查上
    訴人著作之「應該回歸人間的法官」一文，已於84年7 月12
    日公開發表於自立早報，並非上訴人未公開發表之著作；被
    上訴人亦未更改上訴人本名、筆名或擅自具名；更未更改其
    內容、形式及名目等情形，核與上開侵害著作人格權之行為
    要件顯不相當，已難謂被上訴人將上訴人之該著作，重製於
    系爭書籍中，即有侵害上訴人之著作人格權，致損害其名譽
    之情事。且被上訴人僅係以「回響篇」重製於其書中，與其
    著作之「司法官爭薪是國恥？」一文併列，以供讀者參照，
    尚無損及或減損上訴人之社會評價可言。
２、另參照雲林地方法院90年度訴字第793 號要旨：著作權法第
    8 9 條固有明文，惟審視本條立法理由，無非以著作權被侵
    害時，往往對權利人之名譽、聲望及信用有所損害，亦即有
    侵害著作人格權情事，得由侵害人負擔費用將判決書內容全
    部或一部登載於新聞紙、雜誌，予以回復。經查，本件反訴
    被告乃侵害反訴原告之著作財產權，尚無侵害其著作人格權
    之情，即反訴被告之侵害行為對於反訴原告之名譽、聲望及
    信用，尚難謂有所損害，自無回復其名譽、聲望及信用之可
    言。故反訴原告依首揭法條規定，請求反訴被告負擔費用，
    將本案反訴判決書內容全部，刊登於中國時報影劇版外頁四
    分之一版面，亦無理由，應予駁回。
（三）如本院認定被告有侵害之故意或過失者，就原告之損害額
      如下：
１、「前項損害賠償，被害人得依下列規定擇一請求：一依民法
    第216 條之規定請求。但被害人不能證明其損害時，得以其
    行使權利依通常情形可得預期之利益，減除被侵害後行使同
    一權利所得利益之差額，為其所受損害。二請求侵害人因侵
    害行為所得之利益。但侵害人不能證明其成本或必要費用時
    ，以其侵害行為所得之全部收入，為其所得利益。依前項規
    定，如被害人不易證明其實際損害額，得請求法院依侵害情
    節，在新臺幣10,000元以上1,000,000 元以下酌定賠償額。
    如損害行為屬故意且情節重大者，賠償額得增至新臺幣
    5,000,000 元。」著作權法第88條第2 、3 項定有明文。
２、經查，原告請求被告等應給付9,900,000 元，其計算根據，
    參原告起訴狀載意旨，係以每次侵權行為所受損害，應賠償
    1,000,000 元計算云云。從而，原告當舉證證明，其
    1,000,0 00元之計算根據為何？及計算9 次侵權行為之事證
    及法令依據為何？否則請求當無理由，應依著作權法第88條
    規定事項計算之。
３、茲提供本件被告之成本或必要費用，或侵害行為所得之全部
    收入、所得利益以供本院參酌。查被告不慎使用原告享有攝
    影著作權之系爭照片，係使用於SA三角桌曆，經原告委由其
    妻共買受6 本計為240 元（參原告提呈之送貨單），其餘均
    已銷毀重新製版，重新製版之貨品已無原告之攝影著作，上
    情有「安多利合版事業聯盟應收對帳單、雅俗公司估價單之
    書證」及「證人林詩敏、雅俗公司員工盧春芳於刑事庭審理
    時證詞」之證據，及「甲○○10月17日第2 次買受之三角桌
    曆，為有燙印買受公司基本資料，其內頁已無使用原告攝影
    著作」、金利揚行開立之統一發票影本乙紙及燙印「現代機
    電顧問有限公司」基本資料之西元2004年「四季鳥語」三角
    桌曆1 本等證物可稽。原告所受損害若以被告所得利益計，
    應為其所販賣之6 本樣品240 元。再參酌被告乙○○於87年
    間，以原告授權24張照片，使用期限1 年不計次數，授權費
    用1 年10,000元計，以及金利揚行近年付費取得授權使用照
    片110 張對價為10,000元，或55張22,000元，甚至為免費使
    用比較，則被告所得成本則為免除授權費用10,000元，加計
    販賣6本 樣品所得利益240 元，共計所得利益為10,240元。
（四）若原告不易證明其實際損害額，且請求法院依侵害情節酌
      定賠償金額者，尚請本院參酌本件諸多事證，應足資證明
      被告二人至多為不慎過失侵害原告著作權，被告二人不待
      確定是否屬實，已先行銷毀改版重新印製等事實，酌減免
      被告損害賠償額。
（五）聲明：原告之訴駁回。如受不利益判決，願供擔保，聲請
      免為假執行。
三、兩造不爭執之事實（見94年6月7日筆錄）：
　　被告丙○○經營之金利揚行於92年9 月間有使用到原告享有
    著作權系爭攝影著作，重製於「SA-2四季鳥語」三角桌曆中
     1月、10月、11月、12月，共樣品十多件，及印製在金利揚
    行發行之2004年產品目錄內第3 頁內，被告乙○○經營駿懋
    公司時，將上開攝影著作交由美工人員，由美工人員存放於
    電腦內，由被告丙○○取用後，作為桌曆照片。
四、本件爭點及本院判斷（見94年6月7日筆錄）：
（一）被告二人是否有侵害原告攝影著作權利之故意或過失。
１、被告丙○○於90年5 月間，在臺北縣土城巿中央路4 段312
    號開設金利揚行，從事印製、販售筆記本、三角桌曆、桌曆
    臺等產品之業務，並僱用被告乙○○擔任業務員，對外招攬
    客戶訂購產品；被告丙○○於92年9 月間指示員工林詩敏組
    合金利揚行購買、經合法授權使用之光碟片及公司內部電腦
    內之鳥類照片，設計主題為「四季鳥語」之93年度（即月、
    11月、12月等頁面分別使用告訴人享有著作財產權之「黃山
    雀」照片2 幀、「牛背鷺」照片1 幀、「藍尾鴝」照片1幀
    等攝影著作，另設計金利揚行93年度推出各式日曆、桌曆臺
    、筆記本、三角桌曆等產品之目錄，其中第3 頁亦印有「四
    季鳥語」三角桌曆1 月頁面暨告訴人享有著作財產權之「黃
    山雀」照片1 幀。復於92年9 月間委託安多利合版事業聯盟
    製版，並交由雅裕彩色印刷股份有限公司（下稱雅裕公司）
    印刷1000份，再自行裁紙、配頁、包底板、裝訂成冊共10
    冊；嗣原告於接獲目錄後認有侵害其權利，於92年10月8 日
    偕同其妻前往金利揚行，由其妻出面進入金利揚行門巿內，
    向該商行員工林詩敏購買已包底板、裝訂成冊之「四季鳥語
    」三角桌曆6 冊等事實，為被告丙○○、乙○○二人於刑事
    庭自認，並經原告於刑事庭審理時證述明確，又為證人林詩
    敏於偵查中及第一審法院審理時證述屬實，復有財團法人金
    融聯合徵信中心查詢公司登記資訊1 件、原告享有著作財產
    權之「黃山雀」照片2 幀、「牛背鷺」照片1 幀、「藍尾鴝
    」照片1 幀、「四季鳥語」三角桌曆彩色影本1 份、金利揚
    行2004年產品目錄1 份、安多利合版事業聯盟應收對帳單影
    本1 紙、雅裕公司估價單影本1 紙、金利揚行開立之送貨單
    影本暨統一發票影本各1 紙附於刑事卷卷可佐，被告二人確
    有重製及散布告訴人之攝影著作。
２、被告抗辯誤用照片，並無犯罪故意云云。然使用他人之攝影
    著作，須取得授權及支付費用，本案照片為被告等前以一年
    一次付款取得授權，存於電腦檔案內，為被告等所坦承。而
    被告等所經營之桌曆、月曆、日曆、筆記本等商品製作，最
    重要者即為其上圖案照片，其等既明知任何照片均須付費取
    得授權，且以往均為如此辦理，本次印製商品，其餘照片亦
    付費取得授權，何以本案之照片即可不付費取得授權？則其
    使用本案攝影著作，如何可能誤用而無犯罪之故意？
３、被告抗辯：是員工林詩敏自行由電腦存檔取用照片，渠並無
    犯罪故意云云。然證人林詩敏於檢察官訊問時已明確具結證
    稱：是被告乙○○叫我去電腦上捉圖案，捉下來我排版，排
    版後羅（麗玉）及陳（進福）都會看過，他們說沒問題，我
    才印了做樣品（見93年度第4689號偵查卷第41頁）。該電腦
    內照片既為被告等原先向告訴人取得，指示林詩敏讀取下載
    重製，且經被告二人事先審核後才印製，被告等如何諉為不
    知，而為誤用。
４、至被告雖於事後將侵害著作權之產品銷燬，另從新印製其他
    合法之產品，為證人盧春芳等證明在卷。但此僅係其犯罪後
    善後及態度問題，尚不足以解免其已完成犯罪之事實。
５、綜上所述，被告抗辯，不足採信。被告二人顯有故意侵權行
    為之事實，堪以認定。
（二）若被告侵害原告所享有之攝影著作財產權，其損害額為何
      ？
１、因故意或過失不法侵害他人之著作財產權或製版權者，負損
    害賠償責任。數人共同不法侵害者，連帶負賠償責任。前項
    損害賠償，被害人得依左列規定擇一請求： (一)依 民法第
    216 條規定請求。但被害人不能證明其損害時，得以其行使
    權利依通常情形可得預期之利益，減除被侵害後行使同一權
    利所得利益之差額，為其所受損害。 (二)請 求侵害人因侵
    害行為所得之利益。但侵害人不能證明其成本或必要費用時
    ，以其侵害行為所得之全部收入，為其所得利益。依前項規
    定，如被害人不易證明其實際損害額，得請求法院依侵害情
    節，在新臺幣10,000元以上500,000 萬元以下酌定賠償額。
    如損害行為屬故意且情節重大者，賠償額得增至新臺幣
    1,000, 000元，同法第88條著有明文。經查被告未經原告同
    意，將原告享有著作權之攝影著作，重製於桌曆上，自屬不
    法侵害上訴人之著作財產權，依前揭法條規定，自應負損害
    賠償責任。惟原告以被告使用系爭攝影著作9 次，請求被告
    賠償9,000,000 元云云，然查，依據被告乙○○自認，每年
    付授權費10,000元，可使用原告之攝影著作12張，未限定使
    用次數，原告並未舉證確實之授權費用，自以被告乙○○自
    認之事實為真實，果爾，被告僅使用原告之攝影著作權四張
    ，原告請求9,000,000 元，顯屬過高，又被告雖於92年9 月
    間重製原告享有著作權之系爭攝影著作，然原告再於92年10
    月17 日 以安麗日用品股份有限公司名義向被告丙○○所經
    營之金利揚行訂購之「四季鳥語」三角桌曆，其內頁已無使
    用原告系爭攝影著作，為原告所不爭（見94年6 月7 日筆錄
    ），被告已主動於9 月中旬自行抽換系爭照片銷毀、重新印
    刷，被告侵害情節尚屬輕微，且原告亦未證明其實際損害額
    ，本院斟酌前開情節，認原告請求50,000元之範圍內，為有
    理由，逾此部份，並非有據，應予駁回。
（三）原告之著作人格權是否受有侵害？原告請求非財產上損害
      ，及請求刊登報紙是否有理由？
１、原告主張被被告未經其同意，擅自系爭攝影著作，重製於成
    品為「SA-2四季鳥語」三角桌曆中1 月、10月、11月、12月
    ，共樣品十多件，及印製在金利揚行發行之2004年產品目錄
    內第3 頁內侵害其人格權9 次，求為命被告連帶賠償非財產
    上之損害900,000 元云云。然查人格權受侵害時，得請求法
    院除去其侵害，有受侵害之虞時，得請求防止之。不法侵害
    他人名譽或不法侵害其他人格法益而情節重大者，被害人雖
    非財產上之損害，亦得請求賠償相當之金額。民法第18條第
    1 項、第195 條第1 項固有明文規定；惟查人格權受侵害時
    ，得請求法院除去其侵害，有受侵害之虞時，得請求防止之
    等情形，以法律有特別規定者為限，得請求損害賠償或慰撫
    金，同法第18條第2 項亦著有明文。按：著作權或製版權之
    權利人對於侵害其權利者，得請求排除之，有侵害之虞者，
    得請求防止之。侵害著作人格權者，負損害賠償責任。雖非
    財產上之損害，被害人亦得請求賠償相當之金額。著作權法
    第84 條 、第85條第1 項已有特別規定，自應適用著作權法
    之前揭規定。所謂侵害著作人格權，係指： (一)未 經著作
    人同意，擅自公開發表著作人尚未公開發表之著作； (二)
    未經著作人同意，擅自於著作人之著作原件或其重製物或於
    著作公開發表時，更改著作人之本名、筆名或擅自具名； (
    三)未 經著作人同意，擅自更改著作之內容、形式及名目等
    情形，致損害著作人名譽而言。（參照蕭雄淋先生著新著作
    權法逐條釋義第3 冊第3 頁)， 行為人有上開三種情形之一
    ，依上開著作權法之規定，即應負非財產上之損害賠償責任
    ，本件被告雖未經原告之同意，擅自重製原告前揭攝影著作
    ，惟查原告所享有前揭攝影著作，係87年間由被告乙○○付
    費後原告授權使用，一年付費一次，業經原告於偵查時陳述
    明確，核與被告乙○○於偵查時陳述情節相符（見93年度偵
    字第4689號卷第11頁，92年11月26日警詢筆錄、93年3 月22
    日偵查筆錄），並非原告未公開發表之著作；被告亦未更改
    原告本名、筆名或擅自具名；更未更改其內容、形式及名目
    等情形，核與上開侵害著作人格權之行為要件，顯不相當，
    難謂被告未經原告同意，擅自將原告已公開發表之前揭攝影
    著作之著作，重製於桌曆內即有侵害其著作人格權，致損害
    其名譽之情事。原告又未舉證證明被告以侵害其名譽之方法
    ，而利用其著作之行為，原告求為命被告賠償其非財產上之
    損害900,000 元，於法即非有據，不予准許。
２、被害人得請求由侵害人負擔費用，將判決書內容全部或一部
    登載新聞紙、雜誌。著作權法第89條固有明文規定。惟細繹
    本條立法理由，無非以著作權被侵害時，往往對權利人之名
    譽、聲望及信用等有所損害，得由侵害人負擔費用，將判決
    書內容全部或一部登載新聞紙、雜誌，予以回復；經查「著
    作權」分著作人格權及著作財產權 (參照蕭雄淋先生著新著
    作權法逐條釋義第3 冊第3 頁)， 本件被告未經原告同意擅
    自將原告系爭攝影著作重製於桌曆上，係侵害原告之著作財
    產權，而非侵害著作人格權，均已如前述，對於上訴人之人
    格、名譽、聲望及信用，尚難謂有所損害，自無回復其人格
    、名譽、聲望及信用可言，原告並依前揭法條規定，請求由
    被上訴人負擔費用，以16號字型將本件民事判決主文、事實
    各登載在中國時報、聯合報第1 版下半頁1 天，即非有理，
    不予准許。
（四）綜上所述，被告未經原告同意，擅自系爭攝影著作重製於
      桌曆上並散佈於眾，侵害原告之著作財產權，原告據以請
      求被告連帶賠償50,000元及如附表所示之利息起算日起至
      清償日止之法定遲延利息，於法有據，逾此部份，非有理
      由，應予駁回。
五、假執行之宣告：
    兩造陳明願供擔保，聲請宣告假執行或免為假執行，經核原
    告勝訴部分，合於法律規定，爰分別酌定相當之擔保金額宣
    告之；原告其餘假執行之聲請，因訴之駁回而失所依據，不
    予准許。
六、因本案事證已臻明確，兩造其餘主張陳述及所提之證據，均
    毋庸再予審酌，附此敘明。
七、結論：原告之訴為一部有理由，一部無理由，依民事訴訟法
    第79條、第390 條第2 項、第392 條第2 項，判決如主文。
中　　華　　民　　國　　94　　年　　6 　　月　　17　　日
        台灣板橋地方法院民事第三庭法　官　徐玉玲
以上正本係照原本作成
如對本判決上訴，須於判決送達後20日內向本院提出上訴狀
中　　華　　民　　國　　94　　年　　6 　　月　　17　　日
                    　　　　　　  書記官　朱家惠
附表利息起算日：
(1)被告乙○○自93年7月22日起算。
(2)被告丙○○自93年7 月24日起算。
